Diogo Malfatti

Desenvolvedor Front End | Instrutor

Parque Ipê - São Paulo, SP

diimalfatti@gmail.com

linkedin/DiogoMalfatti

github/DiogoMalfatti

Resumo profissional

Formado em Gestão de Tecnologia da Informação, sou Desenvolvedor JavaScript Front End com foco em React JS, com conhecimento no Back-End com Node JS.

Tenho vivido um aprendizado contínuo em programação, com os cursos da B7Web, Origamid e Udemy.

Atualmente sou professor tutor na IGTI no Bootcamp Programador(a) de Software Iniciante.

igti.com.br/bootcamp/programador-software-iniciante

Habilidades:

HTML

CSS

FLEXBOX / GRID

SASS

BOOTSTRAP

JAVASCRIPT / ES6+

VSCODE

ESLINT / PRETTIER

NPM / YARN

GIT / GITHUB

REACT

VUE

ANGULAR

STYLED COMPONENTS

NODE

EXPRESS

JAVA

PYTHON

Formação

Gestão da Tecnologia da Informação

Universidade Anhembi Morumbi Maio de 2018 - dezembro de 2020

Cursos extras

Front End

Alura Cursos On-line

Abril de 2019 - janeiro de 2020

Finalizou 15 cursos da formação

FRONT-END

Com carga horária estimada em 170 horas

906 de 906 atividades concluídas.

React JS

Alura Cursos On-line

Novembro de 2019 - janeiro de 2020

Finalizou 7 cursos da formação

REACT

MONGODB MYSQL

Com carga horária estimada em 80 horas com início em 28 de nov. de 2019 e concluído em 23 de jan. de 2020. 436 de 436 atividades concluídas.

Vue JS

Alura Cursos On-line

Janeiro de 2020 - janeiro de 2020

Finalizou 4 cursos da formação

VUE

Com carga horária estimada em 70 horas com início em 29 de abr. de 2019 e concluído em 25 de jan. de 2020. 304 de 304 atividades concluídas.

Experiência

Instrutor / IGTI - Instituto de Gestão e Tecnologia da Informação

Novembro de 2021 - até o momento, remoto

Professor Tutor no Bootcamp CI&T Next Gen Diversidade (PCD)
Tecnologias: HTML5, CCS3, JavaScript, Node, Angular, Java, Spring Boot, MySQL

Fundamentos de Front End : introdução, instalação e configuração de ferramentas; Como as aplicações web funcionam; Front end VS Back end ; HTML, CSS e Javascript.

Angular: introdução ao Angular, instalação e configuração de ferramentas; Histórico do Angular; Arquitetura, criação, manutenção e comunicação entre componentes; Módulos, diretivas, pipes, eventos, two-way data binding.

Fundamentos de Java: introdução, instalação e configuração de ferramentas; Aplicações do Java; tipos, valores, variáveis, comentários, estruturas de decisão e repetição, classes, objetos e métodos.

Professor Tutor no Bootcamp Programador de Software Inicante Tecnologias: Java, Python, Nodejs, Javascript, CSS3, HTML5 https://www.igti.com.br/bootcamp/programador-software-iniciante

Lógica de Programação: VisuALG, variáveis, tipos de variáveis, operadores, entrada de dados, estruturas de repetição e decisão, lógica booleana, listas(arrays), funções e procedimentos.

Fundamentos de Java: introdução, instalação e configuração de ferramentas; Aplicações do

Java; tipos, valores, variáveis, comentários, estruturas de decisão e repetição, classes, objetos e métodos.

Fundamentos em Python: introdução a Python, tipos de dados, operações básicas, bibliotecas, resolver algoritmos simples com Python.

Fundamentos de Front End: introdução, instalação e configuração de ferramentas; como as aplicações web funcionam; Front end VS Back end; HTML5, elementos, tags, conteúdo, atributos, valores, formulários e semântica, CSS3, layout com Flexbox e GridLayout; Javascript, valores, variáveis, comentários, estruturas de decisão e repetição, funções, eventos, array, methods, spread/rest operator, destructuring, event loop, requisições http com fetch, promisses, async-await.

Sou professor Tutor (Único professor que atua em todos os Módulos do Bootcamp). Tenho como função principal orientar os alunos dentro da plataforma e tirar dúvidas dos alunos durante o bootcamp no fórum de dúvidas, utilizo de textos, imagens, gravações de vídeo e criação de conteúdo para responder os alunos. Participo das aulas interativas que ocorrem na média de uma vez por semana orientando, tirando dúvidas e auxiliando o professor. Reporto inconsistências no material do curso. Envio avisos dentro da plataforma e por e-mail sobre novas postagens, abertura de módulos, alterações de cronograma, prazos de abertura e entrega de atividades.

Desenvolvedor Web / Freelancer

Setembro de 2020 - setembro de 2021, remoto

Desenvolvo planejamentos de layout usando Figma pensando sempre em UX, executo melhorias, crio novas funcionalidades e faço manutenção de sites e aplicativos Web. pequena e média complexidade.

Em fevereiro de 2021: aproximadamente 15 dias tempo integral. Fiz melhorias no site **justcompras.com.br**, site de e-commerce criado na plataforma Shopify, integrei a navegação entre as páginas, alterei layouts e melhorei o design de interface, usando HTML, CSS, React e Liquid.

Em dezembro de 2020: aproximadamente 25 dias tempo integral. Praticamente refiz todo o site **defesapessoal.site**, peguei um template adquirido na ThemeForest, fiz toda a responsividade do site, muitas manutenções, alterações, refatorei todo o header e coloquei no ar. Usei HTML, CSS, JavaScript e Bootstrap.

Desenvolvedor Front End Júnior / E-Core Consultoria

Maio de 2020 - julho de 2020, remoto

Empresa que terceirizada que atua prestando serviços para **Tatix Full Commerce** fui contratado temporariamente para ajudar a resolver a alta na fila de demanda de chamados.

Interagir com demandas de trabalho, líder Tech e áreas paralelas como Design e Product Owner pelo Jira, dailies meeting diárias para troca de experiencias, declaração de impedimentos e atualização de prazos.

Recebimento de arquivo Adobe XD para desenvolvimento de Landing Page, manutenção de

componentes e atualização de Web Page, desenvolvido com HTML, CSS, JavaScript e Materialize.

Técnico Eletrônico e Eletricista

Fevereiro de 2002 - Setembro de 2019

Sou Técnico em Eletrônica e Eletricista na área de automação, com mais de 15 anos de experiência e especialista em montagem de painéis de comando e máquinas. Já exerci a função de Assistente Técnico Externo a nível nacional, fazendo manutenção de No-Breaks e UPSs, Eletricista de Manutenção e Operações em Data Center.

Madis / Dimep - Técnico Analista Externo - 05/2019 a 08/2019.

Engemon Engenharia - Eletricista de Manutenção e Operação Data Center - 03/2015 a 09/2015.

Conbrás Suporte Técnico - Eletricista de Manutenção Missão Crítica - 02/2014 a 12/2014.

Adelco Sistemas de Energia - Eletricista Montador de Painéis - 02/2007 a 12/2013.

RTA - Rede de Tecnologia Avançada - Eletricista Montador - 01/2006 a 03/2006.

FEVA - Eletricista Montador de Máquinas - 02/2002 a 05/2003.

Convertron Service - Auxiliar de Montagem Elétrica - 02/2002 a 05/2003.